臺灣高等法院交通事件裁定　　　　　　 96年度交抗字第831號
抗告人即
受處分人　甲○○
上列抗告人因違反道路交通管理處罰條例案件，不服臺灣桃園地
方法院96年度交聲字第530號，中華民國96年9月21日裁定，提起
抗告，本院裁定如下：
    主  文
抗告駁回。
    理  由
一、抗告意旨略以：抗告人甲○○於民國（下同）96年4月25日
    10點15分許並無喝酒，僅是到派出所服務台請警員幫忙尋人
    。該警員竟說抗告人喝酒，並拿出酒測儀器測量抗告人之酒
    測值，該酒測儀器於測量時之數值從3.10跳至3.15，又到3.
    18，最後員警於測量完後，也沒拿給抗告人看，罰單上就寫
    明酒測值為3.2，該酒測明顯不合理。且抗告人沒有收到裁
    決書，如何向管轄法院聲明異議，本件均未開庭，也未做任
    何的調查，明顯侵害抗告人之人權，故抗告人要求撤銷罰單
    和歸還抗告人之機車，並要求法院開庭查明真相，還我清白
    云云。
二、按受處分人不服第8條主管機關所為之處罰，得於接到裁決
    書之翌日起20日內，向管轄地方法院聲明異議，道路交通管
    理處罰條例第87條第1項定有明文。
三、本件抗告人即受處分人甲○○係於96年7月16日收受交通部
    公路總局新竹區新竹區監理所壢監裁字第53-DB0000000號違
    反道路交通管理事件裁決書，並於送達證書上親簽抗告人之
    姓名等情，有新竹區監理所中立監理站送達證書影本1紙在
    卷可證（見原審卷第14頁），抗告人辯稱未收到該裁決書云
    云，自無可採。而收受裁決書後向原審法院聲明異議期間，
    依照首開說明為20日之不變期間，按應於法定期間內為訴訟
    行為之人，其住、居所或事務所不在法院所在地者，其期間
    末日之計算，應將應扣除之在途期間與不變期間聯接計算，
    以其最後1日為期間末日（最高法院63年8月13日63年度第3
    次刑事庭會議決定參照），則自96年7月16日送達裁決書之
    翌日起算，抗告人於住所桃園縣楊梅鎮處向原審法院聲明異
    議需加計在途期間1日，則異議期間計至同年8月6日即已屆
    滿，抗告人遲至96年8月29日始聲明異議，有原審卷附異議
    狀上所蓋原審法院收狀戳記在卷可按（見原審卷第1頁），
    業已逾越聲明異議期間，其異議顯非合法。從而原審同上之
    認定，依道路交通案件處理辦法第18條前段裁定異議駁回，
    經核並無不合，抗告意旨執上揭辯詞指摘原裁定不當，為無
    理由，應予駁回。
據上論斷，應依刑事訴訟法第412條、道路交通案件處理辦法第
26條，裁定如主文。
中　　華　　民　　國　　96　　年　　10　　月　　31　　日
 　　　　　　　　 刑事第二十庭審判長法　官　楊貴雄
               　　                 法　官　林立華
                     　　           法　官　林銓正
以上正本證明與原本無異。
不得再抗告。
                                    書記官  陳玲憶
中　　華　　民　　國　　96　　年　　11　　月　　2 　　日
